

PERFIL PERSONAL

Me caracterizo por ser una persona tranquila, que maneja bien las situaciones de estrés y los cambios. Me gustan los desafíos y aprender cosas nuevas. Me desenvuelvo correctamente trabajando en equipo o individualmente, me considero una persona divertida y sociable.

He trabajado en varios proyectos de gran escala con equipos distribuidos en varios países.

Deseo pertenecer a un equipo donde puedo volcar mi conocimiento, pasión y experiencia.

CONTACTO

Direccion: Brenda 5748, Montevideo, Uruguay Celular: 095 366 318 Email: yaelhh@gmail.com

Linkedin: www.linkedin.com/in/yael-

lurynski-289b1731

YAEL LURYNSKI

Quality Assurance Engineer

EXPERIENCIA LABORAL

Quality Assurance Engineer

Despegar.com 2013- 2023

Tareas realizadas: Análisis de requerimientos, reportes de bugs utilizando Jira, automatización de pruebas en Java y Selenium, verificaciones contra base de datos, Rest Services e Interfaces gráficas, estimación de tiempo y recursos para historias, analisis de procesos, análisis de las aplicaciones en producción.

Capacitar a nuevos ingresos, a los usuarios y a compañeros en los cambios de procesos.

Lidere diferentes equipos en varias historias.

Trabajé en varios sectores de la empresa, en el flujo de vuelos, de paquetes, en la parte de facturación, en front y back de varios sectores

Software: Jira, Eclipse, Intellij, MySQL, SmartGit. Framework: TestNG, Selenium WebDriver.

Lenguaje: JAVA y Ruby

Tester funcional

GEOCOM Uruguay S.A.- | 2009 - 2013

Tareas realizadas: Ejecuciones manuales para cajeros de Unimarc, cadena de supermercados chilena, y para cajeros de Farmansanitas, cadena de farmacias en Colombia. Análisis de requerimientos, creación y diseño de casos de prueba, entrega de informes, resultado de analisis, reportes de Bugs utilizando mantis, estimación, planeación y estrategias en actividades de testing. Software: Mantis, Testlink, MySQL

FORMACIÓN ACADÉMICA

- 2022 Inglés en Open English
- 2010- 2015-Analista en tecnologías de la información, Facultad de ingeniería, Universidad ORT.
- 2009 -2010 Ingeniería de Sistemas, Facultad de Ingeniería, Universidad de la República.
- 2006 2008 Licenciatura en Psicología, Facultad de Psicología, Universidad de la República.